【裁判字號】    89,易,340
【裁判日期】    890505
【裁判案由】    違反動產擔保交易法
【裁判全文】
臺灣臺南地方法院刑事判決                          八十九年度易字第三四號
    公  訴  人  臺灣台南地方法院檢察署檢察官
    被      告  甲○○
右列被告因違反動產擔保交易法案件，經檢察官提起公訴（八十八年度偵字第八二四
０號），本院判決如左：
    主  文
甲○○動產擔保交易之債務人，意圖不法之利益，將標的物遷移，致生損害於債權人
，累犯，處罰金參仟元，如易服勞役，以參佰元折算壹日。
    事  實
一、甲○○於民國八十四年間，因偽造文書案件，經台灣高等法院花蓮分院判處有期
    徒刑一年四月確定，於八十五年十二月二十四日易科罰金執行完畢。其於八十六
    年三月八日，依動產擔保交易法附條件買賣之規定，以分期付款方式向裕融企業
    股份有限公司（下稱裕融公司）購買車牌號碼Ｓ三─四九八三號自小客車一輛，
    為動產擔保交易之債務人。小客車總價款新台幣（下同）七十一萬一千二百元，
    分三十六期給付，每月一期，第一期十一萬九千元，第二期至第三十六期各付一
    萬六千四百五十元，於買受人未繳清全部價款前，出賣人仍保有標的物所有權，
    買受人僅得以善良管理人之注意義務佔有使用，且須將小客車存放於台南市○○
    路○段四八四巷二四０弄二四號，不得把標的物遷移、出賣、移轉、抵押或為其
    他處分。詎甲○○竟意圖為自己不法之利益，僅給付至八十八年四月份之款項後
    ，即未再付款，且將小客車遷移至其他不詳處所而未告知裕融公司，致裕融公司
    追索無著，足生損害於債權人裕融公司。
二、案經裕融公司訴請台灣台南地方法院檢察署檢察官偵查起訴。
    理  由
一、訊之被告甲○○否認有何違反動產擔保交易法犯行，辯稱：伊於八十八年八月十
    一日已向裕融公司繳清餘款，伊當時並未將車開走，且與裕融公司員工保持連絡
    ，伊與裕融公司和解時，裕融公司表示會通知法院撤銷告訴，伊不解為何仍會告
    伊等語。經查，被告向裕融公司以附條件買賣方式購買小客車一部，有附條件買
    賣契約書一份卷附可稽。被告自八十八年四月未再依約繳付分期付款，且經裕融
    公司人員連絡二、三次均沒有看到人及車，亦經裕融公司當時業務助理乙○○於
    偵查中指述明確，被告辯稱均與裕融公司保持連絡云云，即無可採。被告既以分
    期付款方式向裕融公司買車，當無不知其未按期繳付分期付款之理，其自八十八
    年四月起至同年七月止，連續三個月未按期繳付分期付款，亦未與裕融公司連絡
    ，致使裕融公司追索無著，其意圖不法利益將標的物遷移之犯行，已甚顯然。被
    告雖於八十八年八月十二日與裕融公司就該小客車之附條件買賣關係達成和解，
    有和解書一份在卷可按，惟無解於被告自八十八年四月起意圖不法利益將標的物
    遷移之犯行，事證已甚明確，被告犯行堪以認定。
二、核被告意圖不法利益將標的物遷移，致損害於裕融公司，核其所為係犯動產擔保
    交易法第三十八條之罪。被告前於八十四年間，因偽造文書案件，經台灣高等法
    院花蓮分院判處有期徒刑一年四月確定，於八十五年十二月二十四日易科罰金執
    行完畢，有台灣高等法院被告全國前案紀錄表在卷可按，其於五年之內再犯本件
    有期徒刑以上之罪，為累犯，應依法加重其刑。爰審酌被告犯罪之動機、目的、
    手段、所生危害尚屬輕微、已與裕融公司達成民事和解等一切情狀，處如主文所
    示之刑，並諭知易服勞役之折算標準，以資懲儆。
據上論斷，應依刑事訴訟法第二百九十九條第一項前段、動產擔保交易法第三十八條
，刑法第十一條前段、第四十二條第二項、第四十七條，罰金罰鍰提高標準條例第一
條前段、第二條，判決如主文。
中    華    民    國      八十九    年      五        月      五        日
                              臺灣臺南地方法院刑事第一庭
                                      法  官  陳振謙
右正本證明與原本無異
如不服本判決應於送達後十日內向本院提出上訴狀
                                      書記官  陳南山
中    華    民    國      八十九    年      五        月      五        日
附錄本案論罪科刑法條全文：
動產擔保交易法第三十八條
  動產擔保交易之債務人，意圖不法之利益，將標的物遷移、出賣、出質、移轉、抵
  押或為其他處分，致生損害於債權人者，處三年以下有期徒刑、拘役或科或併科六
  千元以下之罰金。


司法院資訊處製作；財團法人民間司法改革基金會備份。
